【裁判字號】    92,裁,1380
【裁判日期】    921002
【裁判案由】    贈與稅
【裁判全文】
最  高  行  政  法  院  裁  定                  九十二年度裁字第一三八○號
    再 審原 告  乙○○
    訴訟代理人  甲○○
    再 審被 告  財政部臺北市國稅局
    代  表  人  丙○○
右當事人間因贈與稅事件，再審原告對於中華民國九十一年七月十八日本院九十一年
度判字第一二六○號判決，提起再審之訴。本院裁定如左：
    主  文
再審之訴駁回。
再審訴訟費用由再審原告負擔。
    理  由
一、按對於確定判決提起再審之訴，依行政訴訟法第二百七十七條第一項第四款之規
    定，必須表明再審理由及關於再審理由並遵守不變期間之證據。所謂表明再審理
    由，必須指明確定判決有如何合於行政訴訟法第二百七十三條所定再審事由之具
    體情事，始為相當。
二、本件再審原告對本院九十一年度判字第一二六○號判決（下稱原判決）提起再審
    之訴，主張本案乃因股票售價低於資產淨值，差額以贈與論核課贈與稅，查民國
    八十八年十一月一日再審被告於經濟日報刊登：「非親屬之間出售股票價差在百
    分之五十以內者，都可免被課贈與稅」，本案售股價差百分之二十八，符合該項
    規定，不應課徵贈與稅。本案股票承買人統一企業公司是上市公司，股票買賣於
    當日扣除應納證交稅後餘額自臺灣銀行松山分行匯款給再審原告，有帳戶可查。
    再審原告非統一企業公司股東，不會圖利統一企業公司，該公司低價取得股票，
    將來出售時有盈餘仍列入投資收益，再審原告無高價低賣利益，無須短報售價。
    又股票價值在於投資人的信心，如八十六年李前總統發表兩國論，及九十一年陳
    水扁總統發表一邊一國論，股價立即下跌，再審原告售股票當時乃認為證券公司
    大多，營業前途黯然。後來統一證券公司也上市，股價上漲，若以股價上漲時再
    後悔當初低價出售股票徒呼負負而已，事後諸葛亮人人會做，但無濟於事云云。
    經查經濟日報所刊登之上開內容，並非再審被告作成本件核課處分時之法規，亦
    無拘束原判決之效力。再審原告一再主張本件並無以顯不相當之代價出售股票，
    再審被告不應以贈與論課稅乙節，業據原判決審酌，詳予論駁在案。此外，再審
    原告並未表明原判決所適用之法規與該案應適用之現行法規究有何違背，或與解
    釋、判例有所牴觸之具體情事，所述理由亦與行政訴訟法第二百七十三條第一項
    所列各款情形無一相符，揆之首揭規定，其提起本件再審之訴，自非合法，應予
    駁回。
三、依行政訴訟法第二百七十八條第一項、第一百零四條、民事訴訟法第九十五條、
    第七十八條，裁定如主文。
中    華    民    國    九十二      年      十        月      二        日
                    最 高 行 政 法 院  第 四 庭
                                審 判 長 法  官      廖  政  雄
                                         法  官      趙  永  康
                                         法  官      林  清  祥
                                         法  官      鍾  耀  光
                                         法  官      姜  仁  脩
右  正  本  證  明  與  原  本  無  異
                                         法院書記官  蘇  金  全
中    華    民    國    九十二      年      十        月      二        日


司法院資訊處製作；財團法人民間司法改革基金會備份。
